【裁判字號】    97,上訴,2341
【裁判日期】    980218
【裁判案由】    殺人未遂等
【裁判全文】
臺灣高等法院刑事判決                97年度上訴字第2341號
上  訴  人  臺灣板橋地方法院檢察署檢察官
上  訴  人
即  被  告  丙○○
選任辯護人  王東山律師
            林孝甄律師
            許富雄律師
上列上訴人因被告殺人未遂等案件，不服臺灣板橋地方法院96年
度訴字第4628號，中華民國97年3月19日第一審判決（起訴案號
：臺灣板橋地方法院檢察署96年度偵字第21518號），提起上訴
，本院判決如下：
    主  文
上訴駁回。
    事  實
一、丙○○前曾因盜匪等案件，經本院以八十三年度上訴字三二
    七七號判處應執行有期徒刑九年確定，於八十七年二月二十
    七日假釋出監付保護管束，嗣經撤銷假釋，應執行殘刑有期
    徒刑三年十一月又二十日，於九十四年一月二十七日縮刑期
    滿執行完畢（起訴書誤載為九十四年五月九日執行完畢，應
    予更正）。詎猶不知悔改，明知具殺傷力之制式手槍及子彈
    係屬槍砲彈藥刀械管制條例第四條第一項第一款、第二款管
    制之槍砲、彈藥，非經主管機關許可，不得持有之，竟於八
    十八年三、四月間某日，在臺北縣樹林市○○街某處，向真
    實姓名年籍不詳綽號「阿強」之成年男子，以新臺幣四十五
    萬元，購得具有殺傷力之匈牙利ＦＥＧ廠製口徑九釐米之制
    式半自動手槍一支（槍枝管制編號0000000000號，含彈匣一
    個），暨具殺傷力之口徑九釐米制式子彈及由金屬彈殼組合
    直徑八點八釐米金屬彈頭而成之非制式子彈共計十三顆（註
    ：為警查獲時共計起獲制式子彈七顆及非制式子彈一顆，連
    同九十六年八月五日擊發之五顆子彈，共計有十三顆子彈，
    起訴書誤載為僅持有制式子彈八顆及非制式子彈一顆，應予
    更正），未經許可而持有之，並將之藏放於其在臺北縣樹林
    市○○路○段六四之十五號所經營之加工廠附近某處。其後
    於九十六年八月五日二十時許，丙○○至址設臺北縣樹林市
    ○○路○段四六之五號「百花春餐飲店」飲酒，因聽聞藍福
    銓在該店內一０八號包廂內與友人飲酒，遂自行至一０八號
    包廂向藍福銓及其友人甲○○、藍水泉、乙○○等人敬酒，
    於席間丙○○向藍福銓誇口稱：「樹林地區我說了算」（台
    語）等語，詎藍福銓竟答以：「甘有影」（台語），丙○○
    聞言不悅地回稱：「你若不相信，試試看，以後大家最好不
    要相遇，．．．我要出去一下」（台語）等語，隨即走出一
    ０八號包廂，並前去其前揭藏放槍枝之地點，取出上開制式
    半自動手槍一支（彈匣內已裝填有十三顆子彈）後，旋返回
    「百花春餐飲店」一０八號包廂門口，要求藍福銓到包廂外
    談話，惟藍福銓因在接聽電話不予置理，丙○○遂行離去。
    然約數分鐘後，丙○○因心有不滿，遂右手持上開制式半自
    動手槍直接衝進一０八號包廂，於進入包廂後即以左手拉動
    槍機滑套，乙○○見狀，遂上前欲搶下丙○○右手所持上開
    手槍，丙○○因之持槍朝天花板擊發一槍，然因乙○○仍持
    續與丙○○拉扯，丙○○竟驟起殺人之故意，再次拉動滑套
    ，持上開制式半自動手槍朝乙○○之腹部射擊二槍及左手臂
    、左胸各射擊一槍，致乙○○受有橫隔穿刺傷、胃穿刺傷、
    脾臟穿刺傷、左肺臟穿刺傷併血胸，經緊急送醫急救後，始
    倖免於死，而丙○○隨即持槍逃離現場。嗣警方接獲槍擊案
    通報後，即派員至「百花春餐飲店」進行現場勘查、採證，
    於一０八號包廂天花板採獲制式彈頭一顆，另於對面一０二
    號包廂地板上採獲制式彈殼一顆。其後於九十六年九月十七
    日十九時二十分許，在新竹市○○○路三六二號前，為警循
    線查獲丙○○，並由丙○○於翌（十八）日零時三十分許帶
    同警方至臺北縣樹林市○○街○段四五巷南寮福德宮旁之坡
    內里登山步道旁花圃下起獲上開制式半自動手槍一支（含彈
    匣一個）及具殺傷力之制式子彈七顆、非制式子彈一顆。
二、案經臺北縣政府警察局樹林分局報請臺灣板橋地方法院檢察
    署檢察官偵查起訴。
    理  由
壹、程序方面：
一、按被告以外之人於審判外之言詞或書面陳述，除法律有規定
    者外，不得作為證據，刑事訴訟法第一百五十九條第一項定
    有明文。被告以外之人於審判中有所在不明而無法傳喚或傳
    喚不到者，其於檢察事務官、司法警察官或司法警察調查中
    所為之陳述，經證明具有可信之特別情況，且為證明犯罪事
    實之存否所必要者，得為證據，刑事訴訟法第一百五十九條
    之三第三款亦有明文。查本件辯護人雖爭執證人乙○○在警
    詢時之證述無證據能力，惟證人乙○○在原審及本院審理時
    因所在不明而傳喚、拘提未到，然其在警詢時之證述與其餘
    證人所述互核相符，既經證明具有可信之特別狀況，且為證
    明犯罪事實之存否所必要，依刑事訴訟法第一百五十九條之
    三第三款之規定，自具有證據能力。
二、又按被告以外之人於檢察事務官、司法警察官或司法警察調
    查中所為之陳述，與審判中不符時，其先前之陳述具有較可
    信之特別情況，且為證明犯罪事實存否所必要者，得為證據
    ；再被告以外之人於偵查中向檢察官所為之陳述，除顯有不
    可信之情況者外，得為證據，刑事訴訟法第一百五十九條之
    二、第一百五十九條之一第二項分別定有明文。查證人藍福
    銓、藍水泉於警詢之證述，對被告丙○○而言，雖係審判外
    之陳述，惟因其警詢之陳述與審判中之證述情節有所不符（
    詳後述），而其於警詢之證述情節，乃出於自由意志下，在
    案發不久後所為，並無來自被告方面之壓力而出於虛偽不實
    之指證或事後串謀而故為迴護被告之機會，亦無設詞誣陷被
    告之動機存在，自屬具有較可信之特別狀況，亦為證明被告
    犯罪事實存否所必要之證據，故依上揭規定，應有證據能力
    。又證人甲○○在偵查中之證述，與其餘證人之證述情節核
    無不合之處（詳後述），自無顯不可信之情況，且甲○○已
    於本院審理中到庭接受詰問，是其偵查中之證述自亦具有證
    據能力。
貳、實體方面：
一、未經許可持有槍彈部分：被告在原審及本院審理時均坦承未
    經許可持有上開制式半自動手槍及子彈，又前揭扣案槍枝一
    支、子彈八顆經送內政部警政署刑事警察局鑑驗，經該局以
    檢視法、性能檢驗法、試射法、比對顯微鏡比對法鑑定結果
    ，認：一、送鑑手槍壹枝（槍枝管制編號：0000000
    000號），認係口徑九釐米制式半自動手槍，為匈牙利Ｆ
    ＥＧ廠，槍號為73100，槍管內具陸條右旋來復線，擊發功
    能正常，可擊發同口徑制式子彈使用，認具殺傷力。二、送
    鑑子彈捌顆，鑑定情形如下：(一)伍顆，認均係口徑九釐米制
    式子彈，均經試射，均可擊發，認具殺傷力。(二)壹顆，認係
    口徑九釐米制式子彈，經試射，可擊發，認具殺傷力。(三)壹
    顆，認係口徑九釐米制式子彈，彈底具撞擊痕跡，經試射，
    可擊發，認具殺傷力。(四)壹顆，認係非制式子彈，由金屬彈
    殼組合直徑八．八釐米金屬彈頭而成，經試射，可擊發，認
    具殺傷力。此有內政部警政署刑事警察局九十六年十月二十
    九日刑鑑字第０九六０一四五四四六號槍彈鑑定書一件附卷
    足憑。是被告持有具殺傷力之上開制式半自動手槍及具殺傷
    力之子彈之事實，堪予認定。
二、殺人未遂部分：
(一)、訊據被告在原審及本院審理時固坦承持有上開制式半自動手
    槍及子彈等情，惟矢口否認有何殺人未遂之犯行，辯稱：伊
    於案發當日是有朝著天花板擊發一槍，乙○○就拿椅子砸伊
    ，然後衝向伊，因為乙○○很高大，他整個人衝過來就抱住
    伊，他的衝力讓我們兩人都跌到地上，伊右手是抓著手槍，
    伊知道他一直往伊這邊搶伊的槍，印象中不是伊扣到板機，
    因為伊對天花板鳴槍時，手槍就上膛了，伊不知道子彈為何
    會擊發射擊到乙○○。伊帶槍過去只是因為伊想要炫耀伊有
    槍而已云云；嗣又辯稱：伊並沒有殺人的犯意，不然伊不會
    進去就對空鳴槍一槍，後來因為跟乙○○發生扭打拉扯，他
    搶伊的槍，伊雙手拿槍，乙○○雙手來抓伊的手，他扯過去
    ，伊拉回來，伊怕槍被他搶去，在這種情形下，他有扳到伊
    手指頭，可能子彈就這樣射出來了云云。然查：
  １關於被告持上開手槍朝被害人乙○○擊發之事實，業據證人
    即被害人乙○○在警詢時證稱：當日伊係去百花春餐飲店找
    藍福銓聊天，當時被告也在包廂內，席間被告表示在樹林地
    區他說了算，大家只是笑笑，不以為意後來約十分鐘後，丙○○就先離開包廂，又過十分鐘後，被告又回到包廂，右手
    持槍，左手拉槍機，他有大喊一聲，但內容為何伊已經忘了
    ，伊看到此情形，就衝上去以右手撥開被告的槍，被告就開
    一槍打到天花板，伊怕他傷到其他人欲奪下他的槍，故發生
    扭打，伊在與被告扭打時便中了槍傷，在伊和被告扭打過程
    中，該槍有卡彈情況約二、三次，被告有拉滑套二、三次，
    伊身上共中四槍，左手臂一槍、腹部二槍、左胸一槍等語。
    經核與證人藍福銓在警詢時證稱：當日係甲○○邀約伊、
    藍水泉、乙○○至百花春餐飲店喝酒，後來被告自己走進來
    跟我們喝酒，喝到一半時，被告衝著伊說「樹林地區我說了
    算」（台語）等語，伊答以「甘有影」（台語），被告聽了
    非常不悅就說「你若不相信，試試看，以後大家最好不要相
    遇．．．」（台語），接著又對伊說「我要出去一下」，約
    三分鐘後，被告又回來包廂內，右手持槍左手拉槍機，當時
    乙○○馬上用雙手去搶奪被告的槍枝，但沒有成功，衝突中
    第一發打中天花板，被告接著就持槍對著乙○○連開數槍後
    ，被告始離去，當時大家怕生命遭到威脅都不敢亂動，等被
    告離開後，伊才將乙○○送往樹林仁愛醫院急救，再轉送林
    口長庚醫院救治等語；證人藍水泉在警詢時證稱：當日藍
    福銓與被告發生口角，被告就出去了，過十幾鐘後，被告又
    走到一０八號包廂門口叫藍福銓出去，當時藍福銓在講電話
    ，所以沒有回應他，被告把門關上後又離開，過約二分鐘後
    ，被告突然右手持一把手槍衝進來，當著大家的面拉滑套，
    全部的人都站起來，因乙○○與被告的距離最近，所以乙○○過去奪槍，乙○○當時手拉住被告的右手並把手槍高舉，
    導致被告對空擊發一槍，之後被告就對著乙○○身體猛開四
    槍，擊中乙○○身體後，被告便持槍逃離現場等語，又證人
    藍水泉在偵查中並證稱：當日被告和藍福銓發生口角，被告
    就離開包廂，過不久被告走到包廂門口叫藍福銓出去，當時
    藍福銓在講電話沒有理他，被告又離開包廂，過不久被告就
    拿一支槍衝進來，並當著大家的面拉滑套，因乙○○離被告
    最近，看被告這樣就要奪槍，當時乙○○抓住被告右手並高
    舉，導致被告對空開了一槍，後來二個人就抱在一起搶槍，
    伊就聽到槍聲，伊不清楚有幾聲，接著被告就逃離現場，被
    告拿槍進來時，伊並沒有看到乙○○有拿椅子丟他，伊只有
    看到乙○○抓被告的手，然後二個人就抱在一起等語，又證
    人藍水泉在原審審理時並稱：伊有看到被告進包廂拿了槍拉
    了一下滑套，然後乙○○就要去搶被告的搶，二個人就抱在
    一起，伊不清楚被告開了幾槍等語；證人甲○○在偵查中並
    稱：剛開始大家互相敬酒，後來變成比誰勢力較大，被告就
    走出包廂，後來被告又進門時，伊看到坐在伊右手邊的乙○○站起來跟被告扭打，後來伊聽到四聲砰的聲音，去攙扶乙○○，才看到伊身上沾到血等語之情節相符，從而，堪認被
    告確有持槍朝向被害人乙○○身體部位射擊之事實。
  ２至於證人乙○○在偵查中雖改稱：當日被告拿槍跑進來，伊
    因剛到不知道當時狀況，就拿椅子丟被告，然後和被告發生
    拉扯，要去搶他的槍云云。然觀諸被告在警詢時供稱：案發
    當日，伊在百花春餐飲店因與藍福銓發生口角，然後伊就去
    拿一把槍，伊拿槍的意思只是想告訴藍福銓說伊有槍，伊的
    槍是制式的，伊進到包廂後才拉滑套上膛，持槍向天花板開
    了一槍，當時乙○○坐在伊所站位置的旁邊，他站起來整個
    人靠在伊身邊，伊槍口就自然往前，他過來要搶伊的槍，他
    的左手直接抓到伊右手時，扳機就往後擊發，在拉扯過程中
    ，他有拉到伊的槍，碰撞的過程中，伊有扣到扳機，子彈就
    一直跑出去，之後伊就離開現場等語；嗣被告在檢察官初訊
    時亦稱：當日伊去向藍福銓敬酒時，藍福銓說伊沒用，伊很
    生氣，因而起爭執，伊走到伊所經營之加工廠附近拿槍，回
    來後伊本來要叫藍福銓出來，想跟藍福銓說清楚，乙○○這
    時就出來，伊就朝天花板開一槍，乙○○身材高大，伊就跟
    他發生扭打，伊的手放在扳機處，乙○○的手去扣到伊的手
    ，所以才會擊發等語，均未述及被害人乙○○在被告持槍進
    入包廂時即有以椅子砸向被告之此一重要情節，再參以前述
    證人在警詢時之證述亦均未述及有此一情節；又被告與被害
    人乙○○業於九十六年十月十一日以三十萬元達成和解，有
    和解書一紙在卷可查，足見證人乙○○於九十六年十月二十
    三日在偵查中改稱，顯係為附和被告嗣於九十六年九月二十
    七日在檢察官第二次訊問時改稱：當時伊進包廂，乙○○就
    拿椅子要砸伊云云之詞，堪認證人乙○○嗣在偵查中之證稱
    顯係迴護被告之詞，不足採信，參諸前開說明，本案自應以
    證人乙○○於警詢時之證述，較為可採。
  ３再者，證人藍福銓在偵查中雖亦改稱：被告回包廂時，伊正
    在講電話，伊轉頭就看到被告與乙○○扭打在一起，乙○○
    當時已中槍，伊有聽到槍聲，但開幾槍伊不知道，在警察局
    所述伊是聽席間的人事後跟伊說的云云，嗣在原審審理時又
    再次改稱：被告回包廂時，伊在包廂角落講行動電話並不知
    道，伊是有聽到一聲槍聲，但並不知道是被告開槍的，回頭
    看時並沒有看到被告，只看到包廂門口一群人，乙○○站在
    靠門口處，藍水泉說乙○○有中槍，伊就幫忙送醫院，被告
    和乙○○在搶槍時，因伊背對著他們沒有看到，乙○○怎麼
    中槍伊也沒有看到云云。然按諸常理，當被告持槍進入狹小
    之包廂時，在場所有人均驚慌失措，更甚者尚有子彈擊發之
    聲響，值此性命交關之際，證人藍福銓焉有可能仍持續在接
    聽電話，實有悖於常情，且證人藍福銓在警詢時所述情節與
    其餘證人所述並非完全一致，何來係聽聞他人轉述可知，再
    者，證人藍福銓在偵查中既係向檢察官陳述其所見聞之過程
    ，何以至原審審理時又翻異前詞，顯見證人藍福銓在偵查中
    及原審審理時之證詞顯係為迴護被告，而未就所見聞之過程
    據實陳述，自亦應以證人藍福銓在警詢時之證述較為可採。
  ４至於證人藍水泉在警詢時雖證稱：被告對著乙○○身體猛開
    四槍等語，嗣在偵查中及原審審理時則稱：伊不知道被告開
    了幾槍等語，然除此之外，證人藍水泉所述案發當時之情節
    自警詢時、偵查中迄原審審理時並無歧異之處，而被告究竟
    朝乙○○身體開了幾槍，此由被害人乙○○之傷勢即可判斷
    ，且值此慌亂時刻，縱不清楚究有幾聲槍響，亦與事理無違
    ，是自不影響證人藍水泉證述之真實性。
(二)、復按人體之胸部、腹部均為人體要害，以裝填有子彈之槍枝
    朝人體左胸部及腹部射擊，如傷及心臟、內臟等器官，足以
    致人於死，此為眾所週知之事實，亦當為被告所明知。查被
    害人乙○○因橫隔穿刺傷、胃穿刺傷、脾臟穿刺傷、左肺臟
    穿刺傷併血胸，於九十六年八月六日至長庚紀念醫院急診，
    接受橫隔、胃、脾臟修補及左肺部分切除手術治療，依其病
    情評估，若未即時施以手術治療，恐有生命之危險，此有財
    團法人長庚紀念醫院林口分院函暨診斷證明書在卷可按，足
    見其傷勢甚為嚴重。又被告雖辯稱係為炫耀始持槍至案發地
    點云云，然若單單僅係為炫耀其持有制式手槍，而自藏槍處
    取出槍枝至一０八號包廂，何以不將彈匣中所裝填多達十三
    顆之子彈取出，以避免有任何危險意外發生，顯見被告對於
    持槍擊發子彈傷人抑或係殺人，本具有不確定之故意。再被
    告雖稱係在與被害人乙○○拉扯過程中因其手指扣在扳機處
    ，遭乙○○的手扣到而造成子彈擊發云云，惟按諸常理，在
    拉扯槍枝之過程中，雙方應均會避免將槍口朝向自身，以避
    免自身遭致危險，何以案發當時所擊發之子彈四顆均射向被
    害人乙○○之身體部位，而未有任何偏離之情形，顯見被告
    在拉扯過程中應有將槍口往被害人乙○○身體部位移去之動
    作，並在槍口朝向被害人乙○○身體部位時扣按扳機朝左胸
    部、腹部之要害部位射擊，且若果係無意間碰觸到槍枝扳機
    致子彈擊發，何以在第一發子彈射向被害人乙○○身體時，
    未立即棄槍，以防止子彈再度擊發，竟又持續擊發三發子彈
    並均射向被害人乙○○之身體，顯見被告當時已有欲置被害
    人乙○○於死之程度，其行為已為殺人犯意之具體實施，雖
    其行為未造成被害人乙○○死亡之結果，究不能謂其主觀上
    無殺人之犯意，是被告辯稱並無殺人意圖云云，尚不足採。
(三)、再者，經警方在「百花春餐飲店」一０八號包廂天花板採獲
    之彈頭一顆，及在一０二號包廂地板上採獲之彈殼一顆，經
    送內政部警政署刑事警察局以比對顯微鏡比對法鑑驗結果，
    認：送驗彈殼一顆，認係已擊發之口徑九釐米制彈殼；又送
    鑑彈頭一顆，認係已擊發撞擊變形之制式銅包衣彈頭，其上
    欠缺足資比對之特徵紋痕，此有該局九十六年九月三日刑鑑
    字第０九六０一二九三七五號槍彈鑑定書一件在卷可稽。而
    扣案之上開制式手槍試射之彈殼，經與內政部警政署刑事警
    察局涉案檔存資料比對，發現與臺北縣政府警察局刑事警察
    大隊九十六年八月十二日縣警刑大字第０九六０八一八六三
    八號刑事案件證物採驗紀錄表送鑑之「乙○○遭槍擊案」中
    彈殼（一顆）之彈底特徵紋痕相吻合，認係由該槍枝所擊發
    ，亦有該局九十六年十一月二十六日函文在卷可按。此外，
    復有樹林分局轄內乙○○遭槍擊勘察報告、刑案現場圖及照
    片十八幀附卷可稽。
(四)、綜上所述，被告前開辯解，顯係事後避就卸責之詞，委不足
    採，本件事證明確，被告前開犯行均洵堪認定，應予依法論
    科。
三、核被告所為，係犯槍砲彈藥刀械管制條例第七條第四項之未
    經許可持有手槍罪、同條例第十二條第四項之未經許可持有
    子彈罪及刑法第二百七十一條第二項、第一項之殺人未遂罪
    。又被告所持有之槍枝僅制式半自動手槍一支，起訴書贅引
    槍砲彈藥刀械管制條例第八條第四項之未經許可持有其他可
    發射子彈具有殺傷力手槍罪嫌，應予刪除，而此業經蒞庭檢
    察官於原審審理時予以更正，附此敘明。又被告已著手於殺
    人行為之實行，而不遂，為未遂犯，應依刑法第二十五條第
    二項規定減輕其刑，並就法定本刑為死刑或無期徒刑部分，
    依刑法第六十四條第二項、第六十五條第二項之規定減輕其
    刑。復按未經許可持有手槍、子彈，其持有之繼續，為行為
    之繼續，亦即一經持有子彈，罪已成立，但其完結須繼續至
    持有行為終了時為止（最高法院八十八年第八次刑事庭會議
    決議參照）。查被告最初持有制式手槍及子彈之時間雖為八
    十八年三、四月間某日，然其持有行為繼續至九十六年九月
    十八日始經警查獲，該段期間刑法及槍砲彈藥刀械管制條例
    雖均經修正，仍應逕適用裁判時即修正後之法律論處，附此
    敘明。再被告以一持有行為，同時持有手槍及子彈，觸犯構
    成要件不同之罪名，為異種想像競合犯，應從一重之未經許
    可持有手槍罪處斷。再被告所犯上開未經許可持有手槍罪及
    殺人未遂罪，乃犯意各別，行為互異，應予分論併罰。末查
    ，被告前受有如事實欄第一項所載之犯罪科刑暨執行情形，
    有本院被告前案紀錄表一份在卷可憑，其受有期徒刑之執行
    完畢後，五年以內故意再犯本件有期徒刑以上之二罪，均為
    累犯，除死刑、無期徒刑部分，僅就有期徒刑部分（原審漏
    未敘明，應予補敘）均應依刑法第四十七條第一項之規定加
    重其刑，並就所犯殺人未遂罪部分先加後減之。
四、原審法院判決因認被告前揭犯行事證明確，適用槍砲彈藥刀
    械管制條例第七條第四項、第十二條第四項、刑法第十一條
    前段、第二百七十一條第二項、第一項、第二十五條第二項
    、第五十五條、第四十七條第一項、第四十二條第三項、第
    五十一條第五款、第三十八條第一項第一款之規定，並審酌
    被告於此社會治安日益惡化之際，猶持有上開具殺傷力之制
    式手槍及子彈，危害社會治安甚鉅，且竟僅因一時口角，即
    持槍示威，並任意開槍射擊人之身體要害部位，所為已足對
    被害人之生命構成極大威脅，並對社會共同生活秩序構成既
    深且鉅之危害，情節重大、惡性匪淺，暨斟酌其犯罪動機、
    目的、手段、犯後態度，及業已與被害人乙○○達成和解等
    一切情狀，分別就未經許可持有手槍部分量處有期徒刑伍年
    捌月，併科罰金新臺幣貳拾萬元；殺人未遂部分，處有期徒
    刑伍年拾月，應執行有期徒刑11年，併科罰金20萬元，罰金
    如易服勞役，以新台幣一千元折算一日。另扣案之匈牙利Ｆ
    ＥＧ廠口徑九釐米制式半自動手槍一枝（槍枝管制編號：0
    000000000號，含彈匣一個），為違禁物，不問屬
    於犯人與否，應依刑法第三十八條第一項第一款規定宣告沒
    收之；至扣案之具殺傷力之制式子彈七顆及非制式子彈一顆
    ，均已因鑑定試射而耗損，另被告在案發當時所擊發之子彈
    五顆，已因擊發而失子彈之效用，且在案發現場遺留之彈頭
    、彈殼各一枚，亦已無子彈效用，是均已無違禁物之性質，
    自毋庸併予宣告沒收。其認事用法均無不合，量刑亦稱妥適
    。復查被告業已與被害人乙○○達成和解，賠償被害人醫藥
    費等新台幣30萬元，被害人乙○○已不再追訴，有和解書附
    偵查卷可稽（96偵字第21518號卷第28頁），是原審審酌被
    告犯後態度從輕量處自屬妥適，檢察官認被告矢口否認犯行
    ，犯後態度惡劣，應予從重量刑，被告認持有手槍部分量刑
    太重均為無理由。至被告就殺人未遂部分仍以本件係因乙○○搶槍，進而發生扭打拉扯，不慎誤觸板機擊發，導致本案
    發生，並無殺人犯意云云提起上訴，然查本件被害人何以對
    被告搶槍，進而發生扭打拉扯，及被告對被害人身體射擊四
    發子彈等情，原審已綜合被害人及證人等先後之供述，斟酌
    其他證據，並已在判決內詳述其證據取捨及判斷之理由，認
    定被告有殺人犯意，核與證據法則並無違背，被告上訴意旨
    所指各節，或於原判決之主旨不生影響之事項任意指摘，或
    為原審已審酌屬認事採證、證據取捨及判斷之範疇，為原審
    職權之適法行使，並無違背證據法則之情形，是其上訴亦無
    理由，均應予駁回。
據上論結，應依刑事訴訟法第368條，判決如主文。
本案經檢察官郭弘佑到庭執行職務。
中    華    民    國    98    年    2     月    18    日
                  刑事第二庭審判長法  官  洪光燦
                                  法  官  林恆吉
                                  法  官  宋明蒼
以上正本證明與原本無異。
如不服本判決，應於判決送達後十日內向本院提出上訴狀，其未
敘述理由者並應於提出上訴狀後十日內向本院補提理由書 (均須
按他造當事人之人數附繕本)「切勿逕送上級法院」。
                                  書記官  駱麗君
中    華    民    國    98    年    2     月    18    日
附錄本案論罪科刑法條全文：
槍砲彈藥刀械管制條例第7條
未經許可，製造、販賣或運輸火砲、肩射武器、機關槍、衝鋒槍
、卡柄槍、自動步槍、普通步槍、馬槍、手槍或各類砲彈、炸彈
、爆裂物者，處死刑、無期徒刑或七年以上有期徒刑；處徒刑者
，併科新台幣三千萬元以下罰金。
未經許可，轉讓、出租或出借前項所列槍砲、彈藥者，處無期徒
刑或五年以上有期徒刑，併科新台幣一千萬元以下罰金。
意圖供自己或他人犯罪之用，而犯前二項之罪者，處死刑或無期
徒刑；處徒刑者，併科新台幣五千萬元以下罰金。
未經許可，持有、寄藏或意圖販賣而陳列第一項所列槍砲、彈藥
者，處五年以上有期徒刑，併科新台幣一千萬元以下罰金。
第一項至第三項之未遂犯罰之。
槍砲彈藥刀械管制條例第12條
未經許可，製造、販賣或運輸子彈者，處一年以上七年以下有期
徒刑，併科新臺幣五百萬元以下罰金。
未經許可，轉讓、出租或出借子彈者，處六月以上五年以下有期
徒刑，併科新臺幣三百萬元以下罰金。
意圖供自己或他人犯罪之用，而犯前二項之罪者，處三年以上十
年以下有期徒刑，併科新臺幣七百萬元以下罰金。
未經許可，持有、寄藏或意圖販賣而陳列子彈者，處五年以下有
期徒刑，併科新臺幣三百萬元以下罰金。
第一項至第三項之未遂犯罰之。
中華民國刑法第271條
殺人者，處死刑、無期徒刑或十年以上有期徒刑。
前項之未遂犯罰之。
預備犯第一項之罪者，處二年以下有期徒刑。


司法院資訊處製作；財團法人民間司法改革基金會備份。
